【裁判字號】    95,上訴,586
【裁判日期】    950831
【裁判案由】    違反毒品危害防制條例
【裁判全文】
臺灣高等法院臺南分院刑事判決         95年度上訴字第586號
上  訴  人  臺灣雲林地方法院檢察署檢察官
被      告  甲○○
                    （現另案於台灣雲林第二監獄執行中）
指定辯護人  本院公設辯護人  乙○○
上列上訴人因被告違反毒品危害防制條例案件，不服臺灣雲林地
方法院95年度訴字第18號中華民國95年5月9日第一審判決（起訴
案號：臺灣雲林地方法院檢察署94年度偵字第1361號），提起上
訴，本院判決如下：
    主  文
上訴駁回。
    理  由
一、公訴意旨略以：被告甲○○基於販賣第1 級、第2 級毒品營
    利之概括犯意，於不詳時間、地點向不詳年籍姓名之成年人
    ，購買數量不詳之第1 級毒品海洛因及第2 級毒品安非他命
    後，先後於民國91年6 、7 月間起至94年1 月20日止，連續
    在甲○○住處或張榮宗位於斗南鎮之住處，以新臺幣（下同
    ）1 千元至5 千元不等之價格，販賣海洛因及安非他命予張
    榮宗。於93年6 月間某日起至93年12月31日止，由曾繁祺撥
    打甲○○所使用之0000000000號行動電話聯絡，連續6 次在
    曾繁祺位於雲林縣斗南鎮住處，以每包1 千元之價格，將安
    非他命販賣予曾繁祺。嗣於94年3 月19日經警在甲○○位於
    雲林縣斗南鎮○○里○○路165 號執行搜索時，因蘇昱霖撥
    打甲○○上開行動電話號碼欲購買毒品時為警查獲，並扣得
    海洛因6 小包（總重3.96公克）、安非他命1 包（0.4 公克
    ）、行動電話1 支，因認被告甲○○涉犯毒品危害防制條例
    第4 條第1 、2 項之販賣第1 、2 級毒品罪嫌。
二、按犯罪事實應依證據認定之，無證據不得認定犯罪事實；又
    不能證明被告犯罪者，應諭知無罪之判決；刑事訴訟法第15
    4條第2項、第301條第一項，分別定有明文。又認定犯罪事
    實所憑證據，客觀上須於一般人不致有所懷疑，而確信其為
    真實程度者，始得據為有罪認定，若未達此一程度，而有合
    理懷疑存在時，即無從為有罪認定；又認定不利於被告之事
    實須依積極證據，苟積極證據不足以認定不利於被告之事實
    時，即應為有利被告之認定，更不必有何有利之證據，最高
    法院著有76年臺上字第4986號、30年上字第816號判例在案
    。且檢察官就被告犯罪事實，應負舉證責任，並指出證明之
    方法。刑事訴訟法第161條第一項亦定有明文。因此被告並
    無自證無罪之義務，此乃無罪推定之原則。是以何項卷證資
    料有利於被告或不利於被告，應由擔任公訴角色之檢察官盡
    其舉證之義務，此乃上開法條規定公訴人於刑事訴訟程序進
    行中應盡之法定義務。故最高法院著有92年台上字第128號
    判例，闡明「刑事訴訟法第一百六十一條已於民國九十一年
    二月八日修正公布，其第一項規定：檢察官就被告犯罪事實
    ，應負舉證責任，並指出證明之方法。因此，檢察官對於起
    訴之犯罪事實，應負提出證據及說服之實質舉證責任。倘其
    所提出之證據，不足為被告有罪之積極證明，或其指出證明
    之方法，無從說服法院以形成被告有罪之心證，基於無罪推
    定之原則，自應為被告無罪判決之諭知」之意旨甚明。次按
    犯非法吸用化學合成麻醉藥品之罪，供出麻醉藥品來源，因
    而破獲者，得減輕其刑，修正前麻醉藥品管理條例第13條之
    3 定有明文，可見非法吸用化學合成麻醉藥品者之該項供述
    ，係屬有利於己之供述，其固非絕無證據能力，但為防範其
    作利己損人之不實供述，自須擔保該項供述之真實性，（尤
    應有足以令人確信其陳述為真實之補強證據），始得作為判
    斷之依據，否則若僅憑其反覆不一之證詞，即認被告有非法
    販賣他學合成麻醉藥品之嚴重犯行，無異使一般人陷於隨時
    為人誣攀之可能；又縱其證言無瑕疵，亦不能專憑其證言即
    認定被告有非法販賣麻醉藥品安非他命之事實，仍須調查其
    他證據，以資審認，必至因其他證據之證明力，已可確信該
    項供述為真實而無合理之懷疑時，始得據為對他人不利之認
    定，並有最高法院著有89年度臺上字第218號、第3468號、
    第361 8號等判決意旨足參。
三、本件公訴意旨認被告甲○○涉有販賣第一級、第二級毒品之
    罪嫌，無非係以證人張榮宗、曾繁祺於警詢、偵訊中之供述
    、蘇昱霖於警詢中之供述、臺灣大哥大股份有限公司出具之
    電話號碼0000000000號通聯記錄、照片8張、扣案之海洛因6
    小包、安非他命1包、安非他命吸食工具3支、注射針筒3支
    、塑膠鬆緊帶1條、電話號碼0000000000號行動電話1支、憲
    兵司令部刑事鑑識中心95年1月25日（95）安鑑字第00143號
    鑑驗通知書及法務部調查局94年6月20日調科壹字第1600026
    52號鑑定通知書各1紙為其所憑之主要論據。惟訊據被告堅
    決否認有上開被訴犯行，並以：「我沒有販賣毒品，扣案的
    毒品是我自己要吸食的，我92年5月才從臺南監獄出來，91
    年的時候還在關，我沒有販賣毒品予張榮宗，張榮宗跟我有
    仇，93年開始因為我在外面打他，我們有去四維派出所報案
    ，93年底的時候，他還拿棍子打我，我有去財團法人彰化基
    督教醫院（下簡稱彰基醫院）住院2天，他認為他太太跟我
    跑了，我還要找他，他怎麼可能敢跟我買毒品，我不認識蘇
    昱霖，我和曾繁祺沒有通過電話，我都是跟曾繁祺的爸爸通
    電話，都是他爸打給我的，我和他爸是好朋友。」等語置辯
    。
四、經查：
（一）證人張榮宗固然於偵查中證稱：「我忘記跟甲○○買過幾
      次毒品，【大概1星期或10天買1次】，有時【我去他家】
      購買，有時【他來我家】，【很少用電話聯絡】。」等語
      （見偵查卷第30頁）；惟於原審審理時則證稱：「買毒品
      時，我都會【打甲○○的行動電話聯絡到人】才會過去拿
      或是他拿過來。」等語（見原審卷第99頁、第100頁反面
      ）。然於原審審理時就【購買毒品的時間】先是證稱：「
      我吸食海洛因及安非他命的來源都是甲○○拿給我的，【
      時間是從93年初至94年3月】，確切的時間不記得了。」
      （見原審卷第99頁反面）；嗣又證稱：「我是甲○○剛出
      獄的時候開始跟他買的，【大概是91年6、7月間】，91年
      那年我在KTV上班，那年我家在蓋房子，我90年1月假釋出
      獄後1年多甲○○就來找我，要賣毒品給我，最後1次是在
      94 年1月20日向甲○○購買毒品，因為當日我被斗六分局
      抓到。」（見原審卷第100頁至第102頁、第107頁）；另
      又證稱：「【應該是92年6、7月向甲○○買的】，我忘記
      了，只記得當時正熱，我出獄後總共換了2個工作，第1個
      工作做了10個月，第2間差不多做了2年半，甲○○出獄的
      時候我已經在第2間做了大概1年多。」（見原審卷第112
      頁反面、第115頁反面）等語，並於被告之指定辯護人詢
      及那一次所證述正確時，證人張榮宗亦稱應以警詢筆錄所
      載為正確（惟被告係於92年5月9日因縮短刑期假釋出監，
      此有臺灣高等法院被告前科紀錄表可稽）等情（見原審卷
      第100頁反面至第101頁），足見證人張榮宗對於何時向被
      告購買毒品之證述相當游移不定，難令人有堅信不疑之程
      度，非無瑕疵。而就【購買的方式】先是證稱：「有時候
      是【用打電話】的方式購買毒品，有時候是【甲○○去我
      家找我】。」（見原審卷第99頁反面）；後又改稱：「買
      毒品時，【我都會打甲○○的行動電話聯絡到人】才會過
      去拿或是他拿過來。」（見原審卷第100頁反面、第107頁
      反面）等語，又對於購買毒品之交易地點除所供述被告家
      中及證人張榮宗住處外，亦證述還有在街交易等情（見第
      108頁反面），故而證人張榮宗對於購買毒品之聯絡方式
      ，其在偵查中及原審審理時之證述亦有相當程度之不一致
      ，證人張榮宗之證述，實令人生疑。再就【購買毒品的交
      易金額】先是證稱：「大概都是【3千或5千】，就是3千
      和5千這樣，有時候是兩種混合一起，【安非他命都5千】
      ，【海洛因大概都3、5千】。」（見原審卷第109頁）；
      嗣又證稱：「買毒品海洛因及安非他命的價錢有1千到5千
      的，【沒有低於1千元或超過5千元的】。」（見原審卷第
      113頁反面至第114頁）等語，證人張榮宗對於購買毒品之
      金額亦見前後不一之情形。就【購買毒品的次數、頻率】
      ，先是證稱：「大概是【1個禮拜買1次】。」（見原審卷
      第1001頁）；後又改稱：「有時候沒有買，我只是說大概
      而已，【不是說平均每個禮拜都買】。」（見原審卷第
      116頁）等語，後來經原審一再訊問後卻主張最少十次或
      超過十次等情（見原審卷第114 頁反面、第115頁），顯
      見證人張榮宗之證述隨時對其證述交易毒品之情形，不斷
      更改其所為之陳述。就其【手機是否會使用自己的SIM卡
      】，先是證稱：「我打電話買毒品【都沒有用過自己的手
      機或是家裡的電話】，我【都用朋友的電話或打公共電話
      】，手機是我自己的，但卡片（即SI M卡）都是別人的，
      我的卡片都停掉了，沒有放在手機裏，我的手機大部分的
      時間都沒有裝卡片，要用的時候才向朋友借卡片，【沒有
      卡片的時候，我就打公共電話】。」（見原審卷第107頁
      、第111頁）；但後又改稱：「我的手機裏會放停掉的卡
      ，就是打不出去的卡片。」（見原審卷第111頁反面）等
      語。證人張榮宗就其是否會用電話與被告聯絡一情，於偵
      查中及審理中所證前後不盡一致；於原審同次庭期審理中
      ，對於購買毒品的時間、方式、交易金額、次數及頻率、
      手機是否會使用自己的SIM卡等之證述前後又反覆不一，
      其證述自有瑕疵。則證人張榮宗之證述應認非全然無瑕疵
      可言，證人張榮宗指證被告販賣第一級、第二級毒品，其
      證述非無疑問，已難謂證人張榮宗所指顯無瑕疵存在，實
      難擔保其證言為真實可採，自難遽此為被告不利之認定，
      仍應調查有無其他補強證據以察是否與證人張榮宗指證之
      事實相符。
（二）證人張榮宗於原審審理時明確證述被告最後一次購買毒品
      之時間係在94年1月20日，購買的毒品係安非他命、沒有
      購買海洛因等情（見原審卷第102頁、第116頁），而證人
      張榮宗係在94年5月4日始自行至雲林縣警察局斗南分局製
      作偵訊筆錄，指證被告販賣毒品給自己，而在94年5月4日
      之前證人張榮宗並於94年1月25日因涉犯施用毒品案件經
      警查獲等情，證人張榮宗在原審亦證述詳實（見原審卷第
      107頁反面），並有臺灣高等法院被告前科紀錄表在卷可
      稽（見原審卷第62頁），而證人張榮宗於原審亦證述：「
      （他【甲○○】入監你知不知道？）事後才知道。」、「
      （事後是什麼時候？）大概過年後。」、「（你怎麼知道
      的？）警員跟我說的。」、「（警察怎麼跟你講的？）就
      說他們去他家抓到人，還有找到毒品。」、「（警察有沒
      有跟你提到他去查甲○○的時候，有人打電話給他買毒品
      ，這個有沒有講？）有、這個有講。」等語（見原審卷第
      118頁反面、第121頁），足見證人張榮宗因由警員處知悉
      被告因案入監，並得知被告經警查獲並扣得毒品等情，則
      證人張榮宗自行至上開警局指證被告販賣毒品一事，實有
      令產生懷疑之處，況證人張榮宗於原審審理時經詢及何以
      在自己涉犯施用毒品案件中是否曾陳述毒品係向被告購買
      等情，竟答以本來要講的，係警察叫伊不要講的等語（見
      原審卷第106頁），由此可見證人張榮宗指證被告販賣毒
      品一事，證人張榮宗既與被告熟識，並知悉被告在販賣毒
      品，亦曾在被告入監前向被告觀護人告知被告施用、販賣
      毒品建議撤銷被告假釋等情（見原審卷第102頁反面、第
      103頁、第119頁），且自己亦係向被告購買毒品施用，當
      可隨時輕易指證被告販賣毒品，何以至被告入監後，並經
      由警員告知被告經警查獲並扣得毒品後，始供出毒品來源
      係向被告購買，此此核與一般施用毒品者因僅知販賣毒品
      者之綽號，故無法供出毒品來源之情形有別，證人張榮宗
      之證述，實無法令人足生確信被告確有販賣毒品之情事。
      又證人張榮宗雖證稱與被告之交情像兄弟一樣，沒有什麼
      仇怨，沒有和被告發生過衝突，也沒有拿棍子打過他等情
      ，惟亦證稱：「94年5月4日是我主動去警局作筆錄，因為
      他繼續販賣會害到別人，我也曾向被告之觀護人建議撤銷
      被告的假釋，因為被告有在吃藥。」（見原審卷第102頁
      反面至第103頁）等語。然犯毒品危害防制條例販賣毒品
      之罪最重可處死刑，若證人張榮宗與被告交情如兄弟，又
      何以會主動向警方檢舉被告販賣毒品，入被告於如此重之
      罪？且假釋係讓受刑人重返社會，重新適應社會生話，對
      被告而言當係好事，然證人張榮宗竟會主動向被告之觀護
      人建議撤銷假釋？又被告確有於93年12月14日遭人以鐵棒
      毆傷而送急診之紀錄，此有彰基醫院95年4月20日95彰基
      病歷字第09504 00034號函附之急診病歷1份在卷可參（見
      原審卷第148頁至第160頁），原審再依被告請求函調四維
      派出所報案紀錄，經該所告以並無被告與證人張榮宗傷害
      的報案單，只有關於張榮宗小孩的報案單，該所並表示張
      榮宗與甲○○以前是很要好的朋友，張榮宗有懷疑甲○○
      和他太太有染而來所裏報案，但沒相關的報案紀錄，張榮
      宗來跟我們說的時候，我們就過去甲○○家中，但都沒有
      看到張榮宗的太太，只有1次他太太和甲○○坐在客廳，
      但是因為沒有其他發現，所以就沒有報案紀錄等語，此有
      本院95年4月20日、4月21日之公務電話紀錄共3紙及四維
      派出所檢送之受理各類案件紀錄表1紙在卷可憑（見原審
      卷第144頁至第147頁），足見被告與證人張榮宗間過節不
      小，被告所稱：「證人張榮宗與被告自93年開始即有仇隙
      。」等語應堪採信。而被告與證人張榮宗既於93年間即有
      嫌隙產生，則衡情，證人張榮宗斷無可能於2人嫌隙已生
      之情況下，仍向被告購買毒品，況張榮宗隱瞞其與被告間
      非小之嫌隙，謊稱與被告交情像兄弟一樣，沒有仇怨，動
      機顯有可疑，應不能排除誣陷之可能，是其證詞之真實性
      已非無疑。
（三）證人曾繁祺於偵查中固指證：「甲○○是我爸的朋友，常
      來我家坐，我都叫他叔叔，我跟甲○○買過4次毒品，約1
      個月買1次，我都打他手機購買，都是他拿毒品到我家給
      我，我買4次都是1千元，一手交錢一手交貨。」等語（見
      偵查卷第22頁），然公訴人卻起訴被告連續販賣6次安非
      他命予證人曾繁祺，已見被告是否確係販賣多少次安非他
      命等情，尚與證人曾繁祺上開證述不合。惟曾繁祺於原審
      審理時則否認偵查中所述內容之真實性，而證稱：「我沒
      有向甲○○買過安非他命，我在警詢、偵訊中講說向被告
      買過4次安非他命，是因為當時太緊張亂說的，筆錄這麼
      寫，我就這麼說，我在檢察官面前是說謊的。」等語（見
      原審卷第124頁反面至第126頁、第131頁反面、第132頁）
      ，並於原審審理時坦承偽證犯行並確實陳述其在檢察官前
      具結所為之陳述係不實在等情（見原審卷第133頁）。證
      人曾繁祺所為之證述前後顯然不符，已有瑕疵可指，且卷
      內亦無其他相關補強證據得以佐證證人曾繁祺於偵查中所
      指曾向被告購買毒品一情特別可信，是證人曾繁祺上開偵
      查中之證言尚難率信。證人曾繁祺復證稱：「00-0000000
      這個電話是我家裡的電話，我沒有在94年1月間用這個電
      話和甲○○聯絡，我在93年12月就入監了。」等語（見原
      審卷第133頁），經查，證人曾繁祺於94年1月1日即已入
      監，此有證人曾繁祺之臺灣高等法院被告前案紀錄表1份
      在卷可參（見原審卷第55頁），而依卷內被告所有之電話
      000000 0000號行動電話雙向通聯資料（見原審卷第37頁
      ）可知，證人曾繁祺家中之上開電話號碼，於證人曾繁祺
      入監後之94年1月3日、94年1月4日、94年1月14日與被告
      之上開行動電話仍有多次通聯紀錄，足認被告所辯：「我
      是跟曾繁祺的爸爸講電話，不是和曾繁祺講電話。」等語
      ，應堪採信。況本件檢察官所提出之被告上開行動電話通
      聯紀錄，其紀錄之期間係自94年1月1日至94年1月15日，
      而起訴書所載被告販賣毒品予曾繁祺之期間係自93年6月
      間某日起至93年12月31日止，2者時間上無法相互勾稽，
      是該通聯紀錄並無法作為認定證人曾繁祺向被告購買毒品
      之佐證，而證人曾繁祺係警方依被告的通聯紀錄而尋線查
      獲證人曾繁祺等情，此據證人員警關開尹於原審證述屬實
      （見原審卷第176頁），惟被告上開通聯紀錄係從94年1月
      4 日起之紀錄，當時證人曾繁祺業已入監，尚難僅憑上開
      通聯紀錄有與證人曾繁祺家中電話有通話紀錄，遽以推論
      證人曾繁祺係以其家中電話與被告上開行動電話聯絡購買
      第二級毒品安非他命。
（四）又起訴書所指於94年3月19日查獲被告當日，員警曾接獲
      蘇昱霖撥打被告上開行動電話表示欲購買毒品，惟經蘇昱
      霖於原審審理時到庭證稱：「我有講這通電話，但我和對
      方並不認識，我只有說他是不是溫仔，我們要到了，請他
      出來一下，對方就說「好阿，你過來。」等語（見原審卷
      第165頁至第168頁）。證人即接聽電話之員警關開尹於原
      審審理時到庭則證稱：「查獲被告當日，被告的手機被查
      扣，到警局的時候，手機響了，我就拿起來接，我只是嗯
      嗯沒有講話，對方來話說『你那裡有沒有東西，我要1千
      元』，我就嗯嗯，沒有講話，假裝甲○○還在睡覺，對方
      沒有發覺不是甲○○本人接的，就說我馬上到。」（見原
      審卷第173頁）等語；繼而又證稱：「（電話裏面有沒有
      提到是要四號還是要細的還是要粗的？）他們說要細的。
      」、「（你剛剛前面不是說要東西？）他的意思就是要細
      的。」、「（電話中有沒有指明說要細的還是粗的還是四
      號？）要細的，他就說你那邊還有沒有細的，我要東西，
      我要1千元。」等語（見原審卷第174頁反面），證人關開
      尹於檢察官初次詢問電話內容時，並未提到對方有說要細
      的，迄於檢察官詢問有無提到要細的、粗的或四號時，始
      證稱電話中有說要細的，查證人關開尹為雲林縣警察局斗
      南分局刑事小隊長，職司刑事犯罪偵查工作，對於「細的
      」係毒品海洛因代稱應知之甚明，竟會於檢察官第1次詢
      問時僅提及「東西」而遺漏指稱毒品之「細的」？而與關
      開尹對話之蘇昱霖亦否認說過上開言語，是蘇昱霖究竟有
      無於電話中表示「要細的」一語，仍有疑問。本件亦未查
      獲被告與蘇昱霖有何交付毒品海洛因之行為，自不能以證
      人關開尹上開證言，即認蘇昱霖確有以電話向被告表示欲
      購買毒品。再者，縱認蘇昱霖有於電話中表示欲購買毒品
      ，惟其時間係於94年3月19日，與起訴書所載被告販賣毒
      品之時間、對象均無關連，是亦不能執此作為被告販賣毒
      品予張榮宗、曾繁祺之補強證據。
（五）又本件被告為警查獲時，扣得之白粉6包及顆粒1包經送鑑
      定結果，白粉6包均含有微量海洛因（淨重2.74公克），
      而顆粒1包含有甲基安非他命成分（驗餘淨重0.1861公克
      ），分別有法務部調查局94年6月20日調科壹字第1600
      02652號鑑定通知書、憲兵司令部刑事鑑識中心95年1月25
      日（95）安鑑字第00143號鑑驗通知書各1紙在卷可按，惟
      被告自承有施用毒品海洛因及安非他命，其目前亦因施用
      毒品案件在臺灣雲林戒治所強制戒治中，此有被告之臺灣
      高等法院被告前案紀錄表在卷可憑。觀之本次查獲毒品數
      量不多，查獲當時尚扣得安非他命吸食工具3支、注射針
      筒3支及塑膠鬆緊帶1條等施用毒品之器具，則被告所辯該
      扣案毒品係供己施用等語，並非不可採信。又使用特定號
      碼之電話，在論理上與是否藉此從事販毒行為並無必然之
      關連，本件既缺乏其他具有證據關連價值之訴訟資料（例
      如被告以該電話從事販毒之通訊監察紀錄），亦難憑扣案
      之行動電話1支即認定被告有販賣毒品之行為。是上述扣
      案之毒品、器具及行動電話，均不足為被告販賣毒品之證
      明，無法作不利於被告之認定。
（六）公訴人雖指被告基於販賣第1、2級毒品營利之概括犯意，
      於不詳時間、地點向不詳年籍姓名之成年人，購買數量不
      詳之第1級毒品海洛因及第2級毒品安非他命等語。然起訴
      書並未敘明認定被告有基於營利意圖販入毒品行為所憑之
      證據為何，而卷內亦無關於被告以營利意圖購入毒品及購
      買之毒品種類、數量、價額、獲利多寡等相關證據資料，
      足資證明被告確有以營利為目的而販入第1、2級毒品之犯
      行，既乏積極證據，即難認定被告有以營利為目的販入毒
      品之犯行。
五、綜上各情，證人張榮宗、曾繁祺所為上揭不利被告之證詞，
    既均有前開合理之懷疑，難認屬實情，且又查無任何被告與
    證人張榮宗、曾繁祺就販賣毒品間之電話通聯紀錄等物證，
    又證人張榮宗、曾繁祺其片面所述被告販賣第一級、第二級
    毒品，並無其他補強證據以佐證其真實性，自難憑證人張榮
    宗、曾繁祺有瑕疵之供述，作為被告有罪之唯一證據。檢察
    官所舉證據及法院依法定職權調查所得之證據，尚未達於通
    常一般人均不致有所懷疑之程度，被告所辯並無上開犯行，
    尚堪採信，此外復查無其他積極證據足資證明被告確有販賣
    第一級、第二級毒品之犯行，應認為不能證明被告犯罪。本
    院經核原判決認事用法俱無不合，檢察官上訴意旨稱原判決
    認定事實及適用法律違誤，指摘原判決不當，為無理由，應
    予駁回其上訴。
據上論結，應依刑事訴訟法第368條，判決如主文。
本案經檢察官邱克斌到庭執行職務。
中    華    民    國    95    年    8    月     31    日
                  刑事第二庭    審判長法  官  葉居正
                                      法  官  李文福
                                      法  官  吳森豐
以上正本證明與原本無異。
被告不得上訴。
檢察官如不服本判決應於收受本判決後十日內向本院提出上訴書
，其未敘述上訴理由者並得於提起上訴後十日內向本院補提理由
書。
                                      書記官  李梅菊
中    華    民    國    95    年    8     月    31    日


司法院資訊處製作；財團法人民間司法改革基金會備份。
